【裁判字號】    98,訴,125
【裁判日期】    980223
【裁判案由】    毒品危害防制條例
【裁判全文】
臺灣板橋地方法院刑事判決               98年度訴字第125號
公  訴  人  臺灣板橋地方法院檢察署檢察官
被      告  甲○○
                      樓
上列被告因違反毒品危害防制條例案件，經檢察官提起公訴（97
年度毒偵字第9356號），本院於準備程序進行中，被告就被訴之
事實為有罪之陳述，經告知被告簡式審判程序之旨，並聽取當事
人之意見後，嗣經本院合議庭裁定進行簡式審判程序，判決如下
：
    主  文
甲○○施用第一級毒品，處有期徒刑捌月。扣案之海洛因壹小包
（驗餘淨重零點伍玖柒貳公克）及塑膠袋柒只內所含之海洛因殘
渣（量微無法秤重）均沒收銷燬之，玻璃球吸食器壹組及塑膠分
裝勺壹支均沒收之。
    事  實
一、甲○○前於民國（下同）95年間因施用毒品案件，經本院以
    95年度毒聲字第1917號裁定送觀察、勒戒後，認無繼續施用
    毒品之傾向，於96年3 月30日釋放出所，並經臺灣板橋地方
    法院檢察署檢察官以96年度毒偵緝字第70號、96年度毒偵字
    第1407號為不起訴處分確定。仍不知悔改，於上開觀察、勒
    戒執行完畢釋放後5 年內，基於施用第一級毒品之犯意，於
    97年11月21日4 時許，在臺北縣土城市○○路○ 段116 巷11
    弄2 號5 樓住處，將第一級毒品海洛因及第二級毒品甲基安
    非他命同時放置於玻璃球內，以火燒烤後，再吸取其霧化含
    有海洛因成分與甲基安非他命成分之方式，同時施用第一級
    毒品海洛因及第二級毒品甲基安非他命1 次（起訴書略載為
    於97年11月21日經警採尿回溯96小時內之某時，在不詳處所
    施用第二級毒品甲基安非他命1 次）。嗣因另案為警於97年
    11月21日7 時30分許，在臺北縣土城市○○路○ 段116 巷11
    弄2 號5 樓緝獲到案，並扣得第一級毒品海洛因1 小包（查
    獲時淨重0.6 公克，經檢驗取樣0.0028公克，驗餘淨重0.59
    72公克）、玻璃球吸食器1 組、塑膠分裝勺1 支及含有海洛
    因殘渣之塑膠袋7 只（量微無法秤重，且與塑膠袋無法析離
    ）。嗣經警徵得甲○○同意，採集其尿液送鑑定，鑑定結果
    呈鴉片類及甲基安非他命類陽性反應，因而查悉上情。
二、案經臺北市政府警察局萬華分局移送臺灣板橋地方法院檢察
    署檢察官偵查起訴。
    理  由
一、按除被告所犯為死刑、無期徒刑、最輕本刑為三年以上有期
    徒刑之罪或高等法院管轄第一審案件者外，於第一次審判期
    日前之準備程序進行中，被告先就被訴事實為有罪之陳述時
    ，審判長得告知被告簡式審判程序之旨，並聽取當事人、代
    理人、辯護人及輔佐人之意見後，裁定進行簡式審判程序，
    刑事訴訟法第273 條之1 第1 項定有明文。經核本件被告甲
    ○○所犯係死刑、無期徒刑、最輕本刑為三年以上有期徒刑
    以外之罪，其於準備程序中就被訴事實為有罪之陳述，經法
    官告知簡式審判程序之旨，並聽取公訴人及被告之意見後，
    本院合議庭認宜進行簡式審判程序，爰依上揭規定合議裁定
    由受命法官獨任進行簡式審判程序，合先敘明。
二、上揭事實，業據被告甲○○於警詢及本院準備程序與審理時
    供承不諱，且被告為警查獲時所採集之尿液，經送請檢驗之
    結果，呈海洛因代謝物嗎啡及安非他命陽性之反應，有台灣
    尖端先進生技醫藥股份有限公司出具之濫用藥物檢驗報告乙
    份附卷可稽（見偵查卷第51頁），且扣案之米白色粉末1 袋
    ，經送往交通部民用航空局航空醫務中心鑑定結果，確屬第
    一級毒品海洛因，有該中心97年12月4 日航藥鑑字第097602
    9 號並毒品鑑定書1 紙在卷可參（見偵查卷第49頁），此外
    並有玻璃球吸食器1 組、塑膠分裝勺1 支及含有海洛因殘渣
    之塑膠袋7 只扣案可資佐證。是堪認被告自白同時施用第一
    級毒品海洛因及第二級毒品安非他命應與事實相符，堪予採
    信。又被告前因施用毒品案件，經本院以95年度毒聲字第19
    17號裁定送觀察、勒戒後，認無繼續施用毒品之傾向，於96
    年3 月30日釋放出所，並經臺灣板橋地方法院檢察署檢察官
    以96年度毒偵緝字第70號、96年度毒偵字第1407號為不起訴
    處分確定等情，有臺灣高等法院被告前案紀錄表附卷可按。
    從而，被告復於97年11月21日施用第一級毒品海洛因及第二
    級毒品安非他命，顯係在觀察、勒戒執行完畢釋放後5 年內
    再犯毒品危害防制條例第10條之罪，是本件罪證明確，其犯
    行堪予認定，應予依法論科。
三、查海洛因與安非他命依其成癮性、濫用性及對社會危害性之
    程度，已分別為毒品危害防制條例第2 條第2 項第1 款、第
    2 款所規定之第一級、第二級毒品。又被告持有海洛因、安
    非他命之低度行為，應分別為其施用海洛因、安非他命之高
    度行為所吸收，不另論罪。故核被告所為，係犯毒品危害防
    制條例第10條第1 項、第2 項之施用第一級毒品及第二級毒
    品之罪。再被告係以一行為觸犯上開2 罪，為想像競合犯，
    應從一重以施用第一級毒品罪處斷。至公訴人認被告所犯上
    開2 罪，犯意各別、行為互殊，應分論併罰，尚有未洽，附
    此說明。爰審酌被告前已因施用毒品經觀察、勒戒後而獲不
    起訴處分之寬典，猶應知所惕勵，對於施用毒品之違法性及
    可罰性，應有明確而強烈之認識，詎猶不知悛悔，復行施用
    海洛因及安非他命，戕害自己之身心健康，兼衡其智識程度
    、犯罪動機、目的及犯罪後自承施用毒品犯行，犯後態度良
    好等一切情狀，量處如主文所示之刑，以資懲儆。
四、至扣案之海洛因1 小包（驗餘淨重0.5972公克）及塑膠袋7
    只內所含之海洛因殘渣（量微無法秤重，且與塑膠袋二者無
    法析離），為查獲之毒品，不問屬於犯人與否，均應依毒品
    危害防制條例第18條第1 項前段規定沒收銷燬之；另扣案之
    玻璃球吸食器1 組及塑膠分裝勺1 支，皆係被告所有且供施
    用毒品之用，業據被告供承在卷，均應依法宣告沒收。又檢
    驗取樣用罄之第一級毒品海洛因0.0028公克，因已用罄滅失
    ，自無庸再為沒收銷燬之諭知，附此敘明。
據上論斷，應依刑事訴訟法第273 條之1 第1 項、第299 條第1
項前段，毒品危害防制條例第10條第1 項、第2 項、第18條第1
項前段，刑法第11條、第55條、第38條第1 項第2 款，判決如主
文。
本案經檢察官藍海凝到庭執行職務
中    華    民    國    98    年    2     月    23    日
                    刑事第四庭   法  官  潘  長  生
上列正本證明與原本無異。
如不服本判決應於送達後10日內向本院提出上訴書狀，並應敘述
具體理由；其未敘述上訴理由者，應於上訴期間屆滿後20日內向
本院補提理由書（均須按他造當事人之人數附繕本）「切勿逕送
上級法院」。
                                書記官  陳  金  鳳
中    華    民    國    98    年    2     月    23    日
附錄本案論罪科刑法條全文：
毒品危害防制條例第10條
施用第一級毒品者，處六月以上五年以下有期徒刑。
施用第二級毒品者，處三年以下有期徒刑。


司法院資訊處製作；財團法人民間司法改革基金會備份。
